【裁判字號】    99,審訴,165
【裁判日期】    990414
【裁判案由】    違反毒品危害防制條例
【裁判全文】
臺灣新竹地方法院刑事宣示判決筆錄     99年度審訴字第165號
公  訴  人  臺灣新竹地方法院檢察署檢察官
被      告  乙○○
選任辯護人  本院公設辯護人甲○○
上列被告因違反毒品危害防制條例案件，檢察官提起公訴（99年
度毒偵字第268 號）後，聲請改依協商程序而為判決，本院於中
華民國99年4月14日下午4時，在本院刑事第十一法庭宣示判決，
出席職員如下：
                審判長法  官  劉兆菊
                      書記官  林兆嘉
                      通  譯  鄭敏郎
法官起立朗讀判決主文、犯罪事實要旨、處罰條文，及告以上訴
限制、期間並提出上訴狀之法院，且諭知記載其內容：
一、主  文：
    乙○○施用第一級毒品，累犯，處有期徒刑柒月；扣案之海
    洛因壹包（剩餘淨重為零點零伍陸公克）、摻有第一級毒品
    海洛因之香煙壹支（海洛因與煙草混合無法析離），均沒收
    銷燬之；扣案之注射針筒壹支，沒收之。又施用第二級毒品
    ，累犯，處有期徒刑月；扣案之甲基安非他命壹包（毛重
    為零點貳貳公克），沒收銷燬之，扣案之甲基安非他命吸食
    器壹組，沒收之。應執行有期徒刑玖月；扣案之海洛因壹包
    （（剩餘淨重為零點零伍陸公克）、摻有第一級毒品海洛因
    之香煙壹支（海洛因與煙草混合無法析離）、甲基安非他命
    壹包（毛重為零點貳貳公克），均沒收銷燬之；扣案之注射
    針筒壹支、甲基安非他命吸食器壹組，均沒收之。
二、犯罪事實要旨：
（一）乙○○前於民國94年間，因施用第一、二級毒品案件，經
      本院於94年6月14日以94年度毒聲字第242號裁定送勒戒處
      所觀察、勒戒後，因認無繼續施用毒品之傾向，於94年9
      月27日執行完畢釋放出所，並由臺灣新竹地方法院檢察署
      檢察官於94年10月13日以94年度偵字第805 號為不起訴處
      分確定。
（二）乙○○曾於93年間，因竊盜案件，經本院於94年6 月30日
      以94年度易字第381 號判決判處有期徒刑1 年1 月(甲)確定
      ；於94年間，再因寄藏贓物案件，經本院於94年6 月24日
      以94年度竹東簡字第94號判決判處有期徒刑4 月(乙)確定；
      又於94年間，因違反槍砲彈藥刀械管制條例案件，經本院
      於95年3 月28日以94年度訴字第934 號判決判處有期徒刑
      3 年2 月(丙)確定；上開(甲)(乙)案件，嗣因適用中華民國九十
      六年罪犯減刑條例各減其刑期2 分之1 ，經本院於96年8
      月9 日以96年度聲減字第1035號裁定分別減為6 月又15日
      、2 月，與不予減刑之(丙)案件即有期徒刑3 年2 月合併定
      應執行有期徒刑3 年9 月確定，於94年9 月27日入監執行
      ，嗣於97年3 月21日縮刑假釋出監，所餘刑期交付保護管
      束，甫於98年6 月14日縮刑期滿，保護管束期滿未經撤銷
      以已執行完畢論。
（三）詎乙○○竟仍不知悔改，基於施用第一級毒品海洛因之犯
      意，於99年2月6日中午12時許，在新竹縣頭前溪堤防旁，
      以將第一級毒品海洛因摻水置於注射針筒注射入體內之方
      式，另基於施用第二級毒品甲基安非他命之犯意，同於上
      揭時地，以將第二級毒品甲基安非他命置於玻璃球吸食器
      內燒烤後吸取煙霧之方式，非法施用第一級毒品海洛因1
      次、非法施用第二級毒品甲基安非他命1 次。嗣於99年2
      月6 日下午4 時許，在新竹縣芎林鄉○○路○ 段755 號酈
      園汽車旅館102 號房內為警查獲，並扣得第一級毒品海洛
      因1 包（實稱毛重0.3380公克）、第二級毒品甲基安非他
      命1 包（毛重0.22公克）、注射針筒1 支、玻璃球吸食器
      1 個、摻有第一級毒品海洛因之香煙1 支等物，經警採集
      其尿液送驗，結果呈嗎啡、安非他命及甲基安非他命陽性
      反應，始悉上情。
（四）案經新竹市警察局第二分局報告臺灣新竹地方法院檢察署
      檢察官偵查起訴後，經檢察官聲請認罪協商判決，由本院
      合議庭裁定由受命法官獨任改依協商程序而為判決。
三、處罰條文：
    毒品危害防制條例第10條第1項、第2項、第18條第1 項前段
    ，刑法第11條、第47條第1項、第51條第5款、第38條第1 項
    第2款。
四、沒收銷燬及沒收：扣案之海洛因1 包（實稱毛重0.3380公克
    【含1 袋1 標籤】，淨重0.058 公克，取樣0.002 公克，餘
    重為0.056 公克，有交通部民用航空局航空醫務中心99年3
    月29日航藥鑑字第0992274 號毒品鑑定書1 紙附卷可參，見
    本院卷第21頁）、摻有第一級毒品海洛因之香煙1 支（海洛
    因與煙草混合無法析離）、甲基安非他命1 包（毛重為0.22
    公克）（保管字號：99年度白保管字第34號、保管字第218
    號、安保管字第43號，扣押物品清單見偵查卷第33至35頁）
    ，屬違禁物，均應依毒品危害防制條例第18條第1 項前段規
    定諭知沒收銷燬。另扣案之注射針筒1 支、甲基安非他命吸
    食器1 組（保管字號：98年度保管字第218 號，扣押物品清
    單見偵查卷第35頁），係被告乙○○所有供施用第一、二級
    毒品海洛因及甲基安非他命所用之物，經被告乙○○供承在
    卷（見偵查卷第29頁），爰依刑法第38條第1 項第2 款之規
    定，均沒收之。
五、協商判決除有刑事訴訟法第455條之4第1項第1款於本訊問程
    序終結前，被告撤銷協商合意或檢察官撤回協商聲請者；第
    2款被告協商之意思非出於自由意志者；第4款被告所犯之罪
    非第455條之2第1項所定得以協商判決者；第6款被告有其他
    較重之裁判上一罪之犯罪事實者；第7 款法院認應諭知免刑
    或免訴、不受理者情形之一，及違反同條第2 項「法院應於
    協商合意範圍內為判決；法院為協商判決所科之刑，以宣告
    緩刑或2 年以下有期徒刑、拘役或罰金為限」之規定者外，
    檢察官與被告均不得上訴。
六、如有前項得上訴之情形，得自收受宣示判決筆錄送達之日起
    10日內，向本院提出上訴書狀，上訴於第二審法院。
本案經檢察官洪期榮到庭執行職務。
中    華    民    國    99    年    4     月    14    日
                  刑事第九庭  書  記  官  林兆嘉
                              審判長法官  劉兆菊
以上筆錄正本係照原本作成。
中    華    民    國    99    年    4     月    14    日
                              書  記  官  林兆嘉
附錄本案論罪科刑法條全文：
毒品危害防制條例第10條
施用第一級毒品者，處6月以上5年以下有期徒刑。
施用第二級毒品者，處3年以下有期徒刑。

司法院資訊處製作；財團法人民間司法改革基金會備份。
